【裁判字號】    90,易,1636
【裁判日期】    900607
【裁判案由】    傷害
【裁判全文】
臺灣臺中地方法院刑事判決                          九十年度易字第一六三六號
    公  訴  人  臺灣臺中地方法院檢察署檢察官
    被      告  戊○○
                乙○○○
                甲○○
                丁○○
                丙○○○
右列被告等因傷害案件，經檢察官提起公訴（九十年度偵字第六八八二號），本院判
決如左：
    主  文
本件公訴不受理。
    理  由
一、公訴意旨略以：被告戊○○、乙○○○係夫妻，被告甲○○為二人之子，被告丁○○、丙○○○係夫妻，被告丁○○與戊○○為堂兄弟關係，而被告丁○○住家
    位於被告戊○○向國有財產局承租地之後方，全家出入均利用被告戊○○承租地
    旁之既成巷道，民國八十八年九月二十一日地震後，因該條巷道基地龜裂，被告
    戊○○乃設置水泥柱及鐵欄杆於該巷道旁之承租土地上，用以放置家用器物，唯
    因水泥柱之設置妨礙被告丁○○全家車輛之通行，平日雙方即因此而發生數次糾
    紛。於八十九年十一月三日上午，被告戊○○與乙○○○正在水泥柱上圍鐵絲之
    際，被告丙○○○見狀乃趨前制止，並出於毀損之故意將被告戊○○所設置之水
    泥柱毀損數根，被告丙○○○與乙○○○因而發生爭執，被告丁○○、戊○○及
    甲○○見狀亦分別前往為被告丙○○○及乙○○○與對方理論，被告戊○○、乙○○○及甲○○三人，被告丁○○及丙○○○二人，各基於共同傷害對方身體之
    犯意聯絡，五人因此發生互毆情事，造成被告戊○○受有頭部挫傷、右手及左手
    肘外擦傷等傷害，被告丁○○受有頸面部右側頰青瘀腫、左腳足趾擦傷及右下腿
    挫傷等傷害，因認被告等均涉有刑法第二百七十七條第一項之傷害罪嫌，被告丙○○○另涉有同法第三百五十四條毀損罪嫌云云。
二、按告訴乃論之罪，告訴人於第一審辯論終結前得撤回其告訴，又告訴經撤回者，
    應諭知不受理之判決，刑事訴訟法第二百三十八條第一項、第三百零三條第三款
    定有明文。本件被告戊○○、乙○○○、甲○○、丁○○、丙○○○經檢察官以
    刑法第二百七十七條第一項之傷害罪，丙○○○另以同法第三百五十四條之毀損
    罪提起公訴，依照同法第二百八十七條前段及第三百五十七條規定，均屬告訴乃
    論之罪。茲經告訴人即被告戊○○與丁○○於九十年六月四日本院審理時當庭撤
    回告訴，並經記明筆錄足稽，揆照上開說明，本件爰不經言詞辯論，逕為諭知不
    受理之判決。
據上論斷，應依刑事訴訟法第三百零三條第三款，第三百零七條，判決如主文。
中      華      民      國      九十      年      六      月      七    日
                      法  官  林郁婷
右正本證明與原本無異。
如不服本判決，應於送達後十日內向本院提出上訴狀（須附繕本），上訴於台灣高等
法院台中分院。
                                        書記官
中      華      民      國      九十      年      六      月      七    日


司法院資訊處製作；財團法人民間司法改革基金會備份。
